臺灣板橋地方法院刑事判決　　　　　　　 96年度易字第783號
公　訴　人　臺灣板橋地方法院檢察署檢察官
被　　　告　甲○○
　　　　　　　　　　（現另案在臺灣桃園看守所羈押中）
上列被告因違反毒品危害防制條例案件，經檢察官提起公訴（96
年度毒偵字第1161號），被告於準備程序中就被訴事實為有罪之
陳述，經本院裁定進行簡式審判程序，並判決如下：
    主  文
甲○○施用第二級毒品，累犯，處有期徒刑拾月。減為有期徒刑
伍月，如易科罰金，以新臺幣壹仟元折算壹日。扣案安非他命貳
包（淨重零點玖公克），沒收銷燬之，前開扣案安非他命之包裝
袋貳只沒收。
    事  實
一、甲○○前因違反毒品危害防制條例案件，經臺灣桃園地方法
    院以88年度毒聲字第515 號裁定送勒戒處所觀察、勒戒，於
    民國88年2 月10日執行完畢，認無繼續施用毒品之傾向，由
    臺灣桃園地方法院檢察署檢察官以88年度偵字第1553號為不
    起訴處分確定。又施用毒品，經臺灣桃園地方法院以90年度
    毒聲字第685 號裁定送勒戒處所觀察、勒戒後，認有繼續施
    用毒品之傾向，經臺灣桃園地方法院以91年度毒聲字第56號
    裁定令入戒治處所施以強制戒治（於91年7 月10日依臺灣桃
    園地方法院91年度毒聲字第1705號裁定停止戒治，所餘戒治
    期間付保護管束），並提起公訴，由臺灣桃園地方法院以91
    年度訴字第397 號判決判處有期徒刑11月確定。復因施用毒
    品違反毒品危害防制條例案件，經臺灣桃園地方法院以91年
    度易字第823 號判決判處有期徒刑7 月確定。上開二罪經臺
    灣桃園地方法院92年度聲字第381 號裁定定應執行有期徒刑
    1 年4 月確定，於93年2 月18日假釋，依臺灣臺東地方法院
    93年度聲字第140 號裁定付保護管束，於93年5 月4 日保護
    管束期滿，未經撤銷假釋，其有期徒刑以已執行完畢論。繼
    之又因違反毒品危害防制條例案件，經臺灣桃園地方法院以
    93年度訴字第1853號判決，其中施用第一級毒品部分判處有
    期徒刑9 月，施用第二級毒品部分判處有期徒刑6 月，應執
    行有期徒刑1 年2 月確定，於95年3 月11日縮刑期滿執行完
    畢。詎未知悛悔，猶基於施用第二級毒品安非他命（以下簡
    稱安非他命）之犯意，於95年11月8 日下午6 時許，在臺北
    縣三重市○○○路某停車場內，以將安非他命置入吸食器內
    燒烤產生煙霧之方式，施用安非他命1 次。嗣於翌日晚間11
    時10分許，在臺北縣三重市○○路112 號前為警查獲，並扣
    得安非他命2 包（淨重0 點9 公克）。
二、案經臺北市政府警察局松山分局移送臺灣板橋地方法院檢察
    署檢察官偵查起訴。
    理  由
一、上揭事實，業據被告甲○○於警詢、檢察官訊問及本院審理
    時坦承不諱，並有安非他命2 包扣案可資佐證。且被告為警
    查獲後所排放之尿液經採樣送驗，以酵素免疫分析法檢驗及
    氣相層析質譜儀法確認檢驗結果，於安非他命代謝物安非他
    命類呈陽性反應，有臺灣尖端先進生技醫藥股份有限公司濫
    用藥物檢驗報告1 件附卷足稽。而前述查扣之毒品2 包，經
    依聯勤204 廠製造之煙毒檢驗試劑初步檢驗結果，呈安非他
    命反應，亦有臺北市政府警察局松山分局毒品初步檢驗說明
    表1 件存卷為憑，俱徵被告前揭不利於己之自白與事實相符
    。綜上，本案事證明確，被告犯行堪予認定。
二、按安非他命係毒品危害防制條例所規定之第二級毒品，被告
    施用之，核係犯同條例第10條第2 項之施用第二級毒品罪。
    被告施用安非他命前後持有第二級毒品之低度行為，為其施
    用之高度行為所吸收，不另論罪。又被告有如本判決事實欄
    所述論罪科刑之執行紀錄，有臺灣高等法院被告前案紀錄表
    可參，其於徒刑執行完畢後5 年內故意再犯上開有期徒刑以
    上之罪，為累犯，應依刑法第47條第1 項規定，加重其刑。
    爰審酌被告曾因施用毒品經觀察、勒戒後，獲不起訴處分之
    寬典，並經強制戒治，且有因違反毒品危害防制條例案件接
    受刑之科處及執行之紀錄，猶施用安非他命再犯本罪，顯見
    其自制力薄弱，且未衷心悛悔，漠視法令之禁制濫用藥品，
    應予非難，兼衡其施用安非他命所生危害實以自戕健康為主
    ，暨被告犯後坦承犯行之態度等一切情狀，量處如主文所示
    之刑，資為懲儆。又被告所犯施用第二級毒品罪，其犯罪時
    間係在96年4 月24日前，合於減刑要件，應依中華民國九十
    六年罪犯減刑條例規定，減其刑為二分之一，並諭知易科罰
    金之折算標準。
三、扣案安非他命2 包（淨重0 點9 公克），為查獲之毒品，不
    問屬於犯人與否，應依毒品危害防制條例第18條第1 項前段
    規定，沒收銷燬之。前開扣案安非他命之包裝袋2 只，為被
    告所有，供其施用安非他命所用之物，此據被告供承在卷，
    應依刑法第38條第1 項第2 款規定，併予宣告沒收。
據上論斷，應依刑事訴訟法第273 條之1 第1 項、第299 條第1
項前段，毒品危害防制條例第10條第2 項、第18條第1 項前段，
刑法第11條、第47條第1 項、第41條第1 項前段、第38條第1 項
第2 款，中華民國九十六年罪犯減刑條例第2 條第1 項第3 款、
第7 條、第9 條，判決如主文。
本案經檢察官朱學瑛到庭執行職務。
中　　華　　民　　國　　96　　年　　8 　　月　　9 　　日
                        刑事第三庭  法  官  廖  怡  貞
以上正本證明與原本無異。
如不服本判決，應於判決送達後10日內，向本院提出上訴狀，上
訴於臺灣高等法院。
                                    書記官  林  惠  齡
中　　華　　民　　國　　96　　年　　8 　　月　　9 　　日
※附錄本案論罪科刑法條全文※
毒品危害防制條例第10條：
施用第一級毒品者，處6 月以上5 年以下有期徒刑。
施用第二級毒品者，處3 年以下有期徒刑。
